【裁判字號】    95,抗,121
【裁判日期】    950904
【裁判案由】    本票裁定
【裁判全文】
臺灣桃園地方法院民事裁定               95年度抗字第121號
抗  告  人  甲○○○
上列抗告人因與相對人慶豐商業銀行股份有限公司間聲請本票裁
定事件，對於中華民國95年7 月3 日本院簡易庭95年度票字第83
77號第一審裁定，提起抗告，本院裁定如下：
    主  文
抗告駁回。
抗告程序費用新臺幣壹仟元由抗告人負擔。
    理  由
一、按「在票據上簽名者，依票上所載文義負責。」、「執票人
    向本票發票人行使追索權時，得聲請法院裁定後強制執行。
    」，票據法第5 條第1 項、第123 條分別定有明文。且按本
    票執票人，依票據法第123 條規定，聲請法院裁定許可對發
    票人強制執行，係屬非訟事件，此項聲請之裁定及抗告法院
    之裁定，僅依非訟事件程序，以審查強制執行許可與否，並
    無確定實體上法律關係存否之效力，如發票人就票據債務之
    存否有爭執時，應由發票人提起確認之訴，以資解決，最高
    法院57年台抗字第76號判例足資參照。
二、抗告意旨略以：抗告人前於民國90年11月3 日向相對人慶豐
    商業銀行股份有限公司借款新台幣32萬元。抗告人自90年起
    至94年11月均按時繳款，惟因故無法繼續依原計畫償還，目
    前已委由律師向抗告人之最大債權銀行新竹國際商業銀行申
    請債務協商，希相對人亦能同意經由債務協商解決問題。另
    抗告人為教職並無本票，故不知鈞院簡易庭95年度票字第83
    77號裁定所示之本票（下稱系爭本票）從何而來，為此爰依
    法提起抗告等語。
三、經本院依形式上審核相對人於原審執以聲請裁定准予強制執
    行之系爭本票影本（見原審卷第6 頁），其形式上已經記載
    表明其為本票之文字、一定之金額、受款人、無條件擔任支
    付、發票人、發票人地址、發票之年、月、日等事項，是並
    無不應准許之情形，原審據以為許可強制執行之裁定，於法
    尚無不合。抗告人前揭抗辯事由縱係屬實，仍無足影響原審
    裁定之結果。另抗告人與相對人間縱有何實體上法律關係之
    爭執，依首揭說明，亦應由抗告人另行提起訴訟，以資解決
    ，並非本件非訟程序所得審究。從而，本件抗告，為無理由
    ，應予駁回。
四、依非訟事件法第46條、第21條第2 項、第24條第1 項，民事
    訴訟法第495 條之1 第1 項、第449 條第1 項、第78條，裁
    定如主文。
中    華    民    國    95    年    9     月    4     日
                  民事第二庭  審判長法  官  劉克聖
                                    法  官  石有為
                                    法  官  蔡寶樺
以上正本係照原本作成
本裁定除以適用法規顯有錯誤為理由，並經本法院許可外，不得
再抗告。如提起再抗告，應於收受本裁定送達後10日內向本院提
出再抗告狀，並繳納再抗告費新臺幣1,000 元。
中    華    民    國    95    年    9     月    4     日
                                    書記官  李家


司法院資訊處製作；財團法人民間司法改革基金會備份。
